# 委托进口设备的会计处理

提问人：shengxincan 时间：2011-10-28 17:12:31
我方委托B公司（代理进出口公司）进口一设备，我方给B公司人民币，B公司再将外币付给外国公司，但海关增值税缴款单上的完税价格和增值税金额之和，与我方付给B公司的款项有差额，这块差额能否及汇兑损益？若计入汇兑损益，我方未发生外币业务，不合适！ 请大家给些许建议，谢谢！

回答人：chenyiwei
回复 shengxincan 的帖子
将既定金额的人民币付出之后，就形成了一项预付设备采购款，不再面临汇率变动风险，所以以后也不会确认汇兑损益。应按你公司实际支付给代理方的人民币金额确认为所进口设备的原值，该金额与海关增值税缴款单上的完税价格和增值税金额之和是存在差异的。

提问人：tony868lamy 时间：2011-10-29 11:51:41
回复 chenyiwei 的帖子
个人理解：还是需要分析代理协议相关条款。
代理进出口公司一般通过协议安排不会承担因代理业务产生的汇率变动风险，因为他不是真正的卖家。而且，记得陈老师曾经在论坛也提到过以下这一段特殊的预付账款作为货币性项目的说明：
判断某一项目是否属于货币性／非货币性项目的最关键标准，是看本会计主体是承担了标的存货的公允价值变动风险，还是承担货币的购买力变动风险。如果在合同中对标的货物的数量、单价已作出明确约定，并约定在交货之前不再调整价格和数量的，则表明标的存货的公允价值变动风险已由本会计主体承担，同时本主体不再承担与该笔预付／预收款项对应的货币购买力变动风险，所以此时就应当作为非货币性项目。反之，如果预付／预收款项的总额确定，但合同中约定按照交货时标的存货的市场价格确定供货数量和单价，则此时的预付／预收款项应视作一项货币性项目。
个人认为即使代理进口公司当天收到预付人民币当天购汇支付进口设备款，银行办理汇兑过程中也会发生汇兑损益。
假设：人民币为记账本位币
暂不考虑汇率波动的购买力风险，在此之前的购汇预付货款环节也会产生如下汇兑损益：
借：银行存款-外币（*当天人行外汇牌价为记账本位币） 本位币 1000 借：财务费用-汇兑损失（*当天银行售汇牌价与记账汇率之差） 10 贷：银行存款-人民币 本位币 1010

回答人：chenyiwei
这是另外一个性质的问题。在外币兑换过程中自然会有汇兑损益，计入发生时的财务费用，但后续的汇率变动损益就不再确认，相当于以固定数额的人民币换取了一项非货币资产。